臺灣高等法院臺中分院刑事裁定　
110年度聲再字第150號
再審聲請人  
即受判決人  石武乾



上列再審聲請人因違反毒品危害防制條例案件，對於本院109年
度上訴字第1065號中華民國109年6月24日第二審確定判決（第一
審判決案號：臺灣南投地方法院109年度審訴字第44號；起訴案
號：臺灣南投地方檢察署108年度毒偵字第1037號），聲請重新
審理，本院裁定如下：
    主  文
再審之聲請駁回。
    理  由
一、聲請意旨略以：再審聲請人即受判決人石武乾（下稱聲請人
    ）聲請人前因施用毒品等罪，經臺灣南投地方法院於民國10
    9年3月24日以109年度審訴字第44號判處有期徒刑1年1月，
    再經本院於109年6月24日以109年度上訴字第1065號駁回上
    訴確定。然依修正後於109年7月15日施行之毒品危害防制條
    例第20條第3項規定，施用毒品者於觀察、勒戒或強制戒治
    執行完畢逾3年後再犯者，得以再次施行觀察、勒戒或強制
    戒治處分。聲請人另案施用毒品案件，於上開法律修正後，
    經檢察官送觀察、勒戒後，因無繼續施用毒品傾向，臺灣南
    投地方檢察署檢察官以109年度毒偵字第391、511號為不起
    訴處分確定，故上開刑事確定判決於毒品危害防制條例修正
    後，亦有其適用，而應裁定送觀察、勒戒，爰提起再審，請
    求撤銷原確定判決云云。
二、按刑事訴訟之再審制度，係為確定判決認定事實錯誤而設之
    救濟程序，故為受判決人利益聲請再審者，必其聲請合於刑
    事訴訟法第420條第1項第1款至第6款或第421條所定之情形
    ，始得為之，此與非常上訴程序旨在糾正確定裁判之審判違
    背法令者，並不相同。
三、聲請人雖執前揭事由指摘原確定判決後，毒品危害防制條例
    第20條已有修正，主張應依修正後之規定，予聲請人再次觀
    察、勒戒之處分，而聲請再審。經本院調取卷宗及聽取檢察
    官、聲請人意見，判斷如下：　　
  ㈠本件聲請再審意旨認原確定判決未依修正後之毒品危害防制
    條例第20條規定，令聲請人送勒戒處所觀察、勒戒而不當，
    充其量係指涉原確定判決有適用法條違誤及受理訴訟不當而
    違背法令之範疇，顯非指其認定事實錯誤，自無從依再審程
    序救濟。
  ㈡綜上，本件聲請再審意旨所指一節，非屬再審程序之救濟範
    圍，核與刑事訴訟法第420條第1項各款所定聲請再審之要件
    有間。聲請再審意旨復未敘明原確定判決有何其他符合刑事
    訴訟法第420條第1項第1至6款所定再審要件之事由。從而，
    本件再審之聲請為無理由，應予駁回。
四、據上論斷，應依刑事訴訟法第434條第1項，裁定如主文。
中　　華　　民　　國　　110 　年　　6 　　月　　9 　　日
            刑事第十庭  審判長法  官  陳  宏  卿
                              法  官  林  美  玲
                              法  官  楊  文  廣
以上正本證明與原本無異。
如不服本裁定，應於收受送達後十日內向本院提出抗告書狀（須
附繕本）。 
                              書記官  呂  安  茹
　　　　　　　　　　　　　　　
中　　華　　民　　國　　110 　年　　6 　　月　　9 　　日